【裁判字號】    91,訴,2922
【裁判日期】    920827
【裁判案由】    毒品危害防制條例
【裁判全文】
臺灣高雄地方法院刑事判決                        九十一年度訴字第二九二二號
    公  訴  人  臺灣高雄地方法院檢察署檢察官
    被      告  乙○○
    選任辯護人  李易興律師
右被告因違反毒品危害防制條例案件，經檢察官提起公訴（九十一年度偵字第一九三
六三號），本院判決如左：
    主  文
乙○○持有第二級毒品，處有期徒刑月，如易科罰金，以佰元折算壹日。扣案之
第二級毒品ＭＤＭＡ紅色錠劑貳顆，均沒收銷燬之。
    事  實
一、乙○○明知ＭＤＭＡ業經公告列為毒品危害防制條例第二條第二項第二款之第二
    級毒品，因具成癮性、濫用性及對社會危害性，不得非法持有，竟於不詳之時間
    ，於某ＰＵＢ內，為自己施用之目的，向姓名年藉不詳之成年男子，以每顆新台
    幣（下同）三百元之價格，購買第二級毒品ＭＤＭＡ紅色錠劑二顆，將之放置於
    其所有之鐵製煙盒內而持有之，嗣於民國九十一年九月一日凌晨二時許，在高雄
    市苓雅區○○○路旁之「國泰銀行」後方，為警當場查獲，並扣得上開第二級毒
    品ＭＤＭＡ紅色錠劑二顆，始悉上情。
二、案經高雄市政府警察局苓雅分局報告臺灣高雄地方法院檢察署檢察官偵查起訴。
    理  由
一、查陸海空軍刑法雖於九十年十月二日修正，其中第七十七條規定「現役軍人違反
    毒品危害防制條例之規定者，依其規定處理之」，將現役軍人違反毒品危害防制
    條例規定，列入陸海空軍刑法之範疇予以規範。然被告係於九十一年十二月十八
    日入伍服役，其為警查獲前開違反毒品危害防制條例案件時，尚未入伍服役並未
    具現役軍人身分，依八十八年十月二日修正施行之軍事審判法第五條規定，被告
    仍應由普通法院依毒品危害防制條例規定審理，核先敘明。
二、右揭被告乙○○為自己施用之目的，向姓名年藉不詳之成年男子，購入第二級毒
    品ＭＤＭＡ紅色錠劑二顆而持有之等情，業據被告於本院供稱：「我那天買二顆
    Ｋ他命，一顆二百元，二顆搖頭丸，一顆三百元，共四顆，Ｋ他命我當場服用，
    搖頭丸還沒有用」等語，核與證人即當時查獲本件之警員丙○○於本院證稱：「
    當時‧‧‧被告手上拿著裝有兩顆藥丸的小鐵罐」等語相符，應堪認定；另扣案
    之紅色錠劑二顆，經送高雄醫學大學附設中和紀念醫院以氣體色層質譜分析法檢
    驗結果，確均含有第二級毒品ＭＤＭＡ成分之事實，有該院九十一年十一月十二
    日之檢驗報告一紙附卷可稽，足見被告前開自白核與事實相符，應可採信。綜上
    所述，本件事證明確，被告犯行，洵堪認定。
三、查ＭＤＭＡ係毒品危害防制條例第二條第二項第二款之第二級毒品，被告持有Ｍ
    ＤＭＡ，核其所為，係犯毒品危害防制條例第十一條第二項之持有第二級毒品罪
    。爰審酌被告持有第二級毒品ＭＤＭＡ，係為供自己吸食之用，而戕害自己之身
    心健康，然對社會治安亦造成潛在之危險，惟念其並無前科紀錄，有臺灣高等法
    院被告全國前案紀錄表可憑，素行良好，所持有之毒品數量僅有二顆，且犯後坦
    承犯行等一切情狀，量處如主文所示之刑，併諭知易科罰金之折算標準，以資懲
    儆。
四、公訴意旨認被告自九十一年八月二十日起至同年九月一日凌晨二時許，先後數次
    以每顆三百五十元之代價販售第二級毒品ＭＤＭＡ予不定特人，係涉犯毒品危害
    防制條例第四條第二項之販賣第二級毒品ＭＤＭＡ罪嫌等語。惟按犯罪事實應依
    證據認定之，無證據不得推定其犯罪事實；又不能證明被告犯罪，應諭知無罪之
    判決，刑事訴訟法第一百五十四條及第三百零一條分別定有明文。又按刑事訴訟
    法上所謂認定犯罪事實之證據，係指足以認定被告確有犯罪行為之積極證據而言
    ，如未能發現相當證據或證據不足以證明，自不能以推測或擬制之方法，以為裁
    判基礎（最高法院二十九年上字第三一○五號及四十年台上字第八十六號判例參
    照）。本件公訴人認被告涉犯毒品危害防制條例第四條第二項之販賣第二級毒品
    ＭＤＭＡ罪嫌，係以被告之自白及扣案之毒品ＭＤＭＡ二顆，為主要依據。訊據
    被告固坦承持有第二級毒品之事實，惟矢口否認有何販賣第二級毒品之犯行，辯
    稱：伊購買之ＭＤＭＡ係供己吸食之用，當日為警查獲時，證人甲○○係問伊是
    否有販賣Ｋ他命，二人間並無購買與販賣ＭＤＭＡ之意思等語。經查：
（一）按被告之自白，不得作為有罪判決之唯一證據，仍應調查其他必要之證據，以
      察其是否與事實相符，刑事訴訟法第一百五十六條第二項定有明。查被告於警
      詢時固供稱：「我從二個星期前的星期五（九十一年八月二十日）起販賣（搖
      頭丸ＭＤＭＡ）、Ｋ他命，搖頭丸ＭＤＭＡ以一顆單價新台幣三百元購入，在
      （再）以新台幣三百五十元販賣給不特定人，Ｋ他命以新台幣一百五十元購入
  ，在（再）以新台幣二百元賣給不特定人」、「我於九十一年九月一日凌晨一
      時許，身上帶了十顆（搖頭丸ＭＤＭＡ）到高雄市○○○路與四維三路『侏羅
      記』ＰＵＢ內兜售毒品，從進入後我總共販賣了八顆（搖頭丸ＭＤＭＡ）給三
      名男子我不認識的男子，都是他們主動來找我的，總共賣了新台幣二千八百元
      ，從中扣除成本，我獲利約新台幣四百元左右」等語，然被告供述開始販賣第
      二級毒品之九十一年八月二十二日，並非星期五，係為星期二，有中央氣象局
      月歷網站資料一紙可憑，則被告於警詢之自白，已有明顯之瑕疵；參以被告於
      本院辯稱：「我沒有賣ＭＤＭＡ，我只是去那裡玩」、「（問：搖頭丸要做何
      用？為何沒有吃？）我自己要吃的，當時我還沒有到時間要吃，我先買起來放
      在身上，我打算要吃，但還沒有吃」等語，與警詢中所供並不一致，是被告於
      警詢中自白稱其有販賣第二級毒品ＭＤＭＡ等語，尚難使本院形成與事實相符
      之確信。
（二）證人甲○○之警詢筆錄固記載：「我是於九十一年九月一日凌晨一時左右，獨
      自一人至高雄市苓雅區○○○路與四羅路口跳舞，約一時二十分左右我在舞池
      跳舞時，身旁忽然出現一位綽號叫『小琴』的女子，當時她問我說：『你是否
      有在施用毒品（搖頭丸）』，我回答她說：偶而會施用。她就告訴我說：這裡
      有許多人在販賣毒品搖頭丸，你如果要買可以到『侏羅記』ＰＵＢ門口看見有
      一位都戴著紅色鴨舌帽的男子，他身上有搖頭丸ＭＤＭＡ，而且有在販賣」等
      語，惟經本院當庭勘驗證人甲○○之警詢錄音帶，其內容為：「甲○○答：小
      琴問我說我是否有在使用Ｋ他命或是否有在用藥，我回答說偶而會用，小琴跟
      我說裡面很多人在賣或者去外面去找一個戴紅帽子的少年看還有沒有在賣，小
      琴說他有在賣，我就一個人走出去，在門口我還沒有向被告問價錢，他就叫我
      去旁邊，我問被告說你的Ｋ他命一顆多少錢？被告沒有跟我說多少錢，直接問
      我，我有沒有帶錢出來，我就把我身上的三千元拿給他看。錄音帶中並無警訊
      筆錄所載的小琴說被告身上有搖頭丸ＭＤＭＡ等語」之事實，有本院九十二年
      六月二十七日之勘驗筆錄可稽，是證人甲○○之警詢筆錄中記載證人甲○○欲
      向被告購買搖頭丸ＭＤＭＡ等語，顯與事實不符，無法依此證明被告確有販賣
      第二級毒品ＭＤＭＡ之犯行。
（三）被告於本院供稱：「（問：那天與甲○○出去騎樓下做何事？）他要問我有無
      Ｋ他命，他想跟我買，我回答說：你有沒有錢。他就拿錢出來給我看。我沒有
      對他說Ｋ他命如何販賣。也沒談到價錢」等語，核與證人甲○○於本院證稱：
      「（問：當時在ＰＵＢ時有一個小琪要你去找被告買什麼？）他很明確說，如
      果我要吃Ｋ他命可以找被告買Ｋ他命」、「（問：後來在門口，你與被告是否
      已經談到買什麼？）我當時有問被告是否有賣Ｋ他命，他當時直接告訴我說，
      你有無帶錢。還沒有談到說一顆要賣多少」、「（問：為何警訊中說被告回答
      一顆要賣兩百元？）因為當時警察是問我是之前我曾經買過的Ｋ他命多少錢，
      我回答說兩百元，那天被告並無告訴我一顆要賣多少錢」等語，大致相符，足
      認證人甲○○當時係欲向被告購買第三級毒品Ｋ他命，而非第二級毒品ＭＤＭ
      Ａ，且被告就毒品交付、價金等，並未與證人甲○○達成任何合意，顯見被告
      並未開始著手實施販賣第二級毒品之行為，自難成立販賣第二級毒品未遂犯之
      餘地。
（四）公訴意旨認被告自九十一年八月二十日起，先後數次以每顆三百五十元之價格
      販售第二級毒品ＭＤＭＡ予不定特人，係涉犯連續販賣第二級毒品ＭＤＭＡ罪
      嫌，惟被告於本院堅詞否認有何連續販賣第二級毒品之犯行，而公訴人上開所
      指，亦僅以被告於警詢中之自白作為唯一證據，然被告警詢中之自白具有瑕疵
      乙節，業如前述，已無法使本院形成與事實相符之確信；此外，本院復查無其
      他積極證據，足資證明被告有自九十一年八月二十日起連續販售第二級毒品之
      犯行，是被告此部分之販賣事實，要屬無法證明。
（五）綜上所述，被告於九十一年九月一日販售第二級毒品予證人甲○○部分，因被
      告與證人甲○○於警詢之自白及證述，均具有瑕疵，雖被告確於為警查獲持有
      第二級毒品ＭＤＭＡ二顆，然尚不能依此遽論被告有販賣第二級毒品之犯意；
      此外，本院復查無其他積極證據，足資證明被告確有自九十一年八月二十日起
      之連續販賣第二級毒品犯行，是被告上開所為，應係成立毒品危害防制條例第
      十一條第二項之持有第二級毒品罪，而不能論以同條例第四條第二項之連續販
      賣第二級毒品罪，惟此部分之事實與被告前開經本院論罪科刑之持有第二級毒
      品部分，有吸收犯之關係，爰不另為無罪之諭知，併予敘明。
五、至扣案之紅色錠劑二顆，經送驗後確屬第二級毒品ＭＤＭＡ無訛，業如前述，爰
    依毒品危害防制條例第十八條第一項前段規定，併予宣告沒收銷燬之。另扣案之
    行動電話一具、現金二千八百元，與本件被告持有毒品之犯罪事實無關，爰不併
    予宣告沒收，附此敘明。
據上論斷，應依刑事訴訟法第二百九十九條第一項前段，毒品危害防制條例第十一條
第二項、第十八條第一項，刑法第十一條前段、第四十一條第一項，罰金罰鍰提高標
準條例第二條，判決如主文。
本案經檢察官李廷輝到庭執行職務。
中      華      民      國    九十二    年      八      月    二十七    日
                                    臺灣高等法院刑事第十八庭
                                        審判長法  官  莊崑山
                                              法  官  吳為平
                                              法  官  曾鴻文
右正本證明與原本無異。
如不服本判決，應於判決送達後十日內，向本院提出上訴狀。
                                              書記官    王高山
中    華    民    國      九十二      年      八      月      二十八    日
附錄法條：
毒品危害防制條例第十一條第二項
持有第二級毒品者，處二年以下有期徒刑、拘役或新台幣三萬元以下罰金


司法院資訊處製作；財團法人民間司法改革基金會備份。
